# 请教陈版-关于网络游戏海外版权费收入确认

提问人：zhoujiliang 时间：2010-07-06 16:34:29
这个问题是SISTQUAN 发在CPA之声，特向陈版请教您的判断。
网络游戏行业版权费收入确认问题探讨完美时空之类的网游企业，存在较多海外版权费收入，其与海外客户签订合同时一般有如下约定： （ 1 ）一次性授予该客户某地区独家版权费四年、一次性收取版权费、永不退回； （ 2 ）客户可运营此游戏四年，四年内企业每年收取客户运营游戏时收入总金额的一定比例（如30%），不会向客户提供任何服务（或涉及成本微乎其微）。 问题：此海外版权费收入，一次性确认版权费还是分期确认。
http://bbs.esnai.com/viewthread.php?tid=4671860
[ 本帖最后由 zhoujiliang 于 2010-9-14 08:25 编辑 ]

回答人：chenyiwei
回复 楼主 zhoujiliang 的帖子你给的链接似乎不正确？ 从你说的情况来看，应当适用《企业会计准则第 14 号—收入》的应用指南中对特许权使用费收入的确认原则。由于“一次性授予该客户某地区独家版权费四年、一次性收取版权费、永不退回”，并且“不会向客户提供任何服务（或涉及成本微乎其微）”，所以对于其中一次性收取的部分，可以在实际收到或者收款可能性不存在重大不确定性时一次性确认收入。

回答人：chenyiwei
回复 藤椅 zhoujiliang 的帖子个人理解：根据您在主帖中提供的背景信息，能够体现“游开发商和运营商的利益实际是捆绑在一起”的只是在运营期内按客户运营游戏时收入总金额的一定比例（如30%）收取的分成部分，合同开始时一次性收取的部分，由于开发商无义务退还且不提供后续服务，所以可以在开发商已履行完毕其自身的义务，并且这部分款项的收取不存在重大不确定性时确认收入。
后续的分成收入则在以后年度根据实际运营情况确定。

提问人：5050-V0 时间：2017-09-26 16:38:07
陈版您好，请教一下，新收入准则下，版权使用费收入确认有变化吗？
A企业和B客户签订授权协议，约定授权期间为合同签订之日起 5 年，采取“版权金+预付收入分成款+收入分成”的方式进行合作，其中版权金 500 万元，合同签订付 300 万，游戏封测给 100 万，正式上线给 100 万。预付收入分成款 500 万。A企业无需提供后续服务。A违约的情况下，需退还B已支付的所有款项并赔偿一定损失；B违约情况下，A可要求B承担版权金+预付收入分成款30%的违约金。
固定版权金 500 万部分，按照新收入准则约定，是否属于“在某一时段内履行履约义务”（从授权期限看是 5 年，属于在某一时段内履行履约义务；从违约条款看“该企业在整个合同期间内无权就累计至今已完成的履约部分收取款项”），如果属于“在某一时段内履行履约义务”，是在 5 年内直线摊销？ 还是按照原来特许权使用费规定“如合同规定分期支付使用费的，应按合同规定的收款时间和金额或合同规定的收费方法计算的金额分期确认收入”，根据合同约定的付款时点分期确认收入？
还有预付分成款和后续收入分成款的收入确认，您认为怎么做更合适呢？

回答人：chenyiwei
固定版权金因为没有后续服务（包括后续升级服务），所以属于在某一时点履行，可以一次性确认收入；分成款可以在后续逐步确认收入。总体上看和以前原准则下的影响一致。